# 转租赁业务处理

提问人：wx_61e952795dac 时间：2022-12-14 17:52:16
请教陈版主，A公司租入一处办公楼，租期为 6 年，租赁开始日为 22 年 1 月 1 日，在当日转租80%的面积给B公司，租期为 5 年，由于租赁面积和转租期间都占原租赁合同的比例较高，因此可以判断转租为融资租赁。在这种情况下，应该怎么对原租入合同下确认的使用权资产进行分割呢？

回答人：chenyiwei
最基本方法是转租面积占总租赁面积之比；如果这两部分的单位面积租金差异较大的，也可以按照原租赁合同下转租部分的原租赁租金占全部原租赁租金之比。一旦确定分割的方法和原则，就不得随意变更。